臺灣士林地方法院民事裁定
111年度抗字第125號
抗  告  人  元帥水電工程企業有限公司
兼  法  定
代  理  人  林金龍  
相  對  人  中租迪和股份有限公司
法定代理人  陳鳳龍  
上列當事人間聲請本票裁定事件，抗告人不服本院民國111年4月
14日111年度司票字第3831號裁定，提起抗告，本院裁定如下：
    主  文
抗告駁回。
抗告程序費用新臺幣壹仟元由抗告人負擔。
    理  由
一、本件相對人主張其執有抗告人與第三人林國忠共同於民國10
    9年6月17日簽發金額為新臺幣（下同）2,372,000元，受款
    人為相對人，到期日為111年3月18日，免除作成拒絕證書之
    本票1紙（下稱系爭本票）。詎於屆期提示後，尚有票款本
    金267,000元未獲清償，爰依票據法第123 條規定，聲請就
    上開金額及自111年3月18日起至清償日止，按週年利率16%
    計算之利息裁定准予強制執行等情，經本院司法事務官審核
    後，以111年度司票字第3831號裁定（下稱原裁定）予以准
    許。
二、抗告意旨略以：抗告人依兩造間之契約，得為分期付款而享
    有分期之利益，本件抗告人對其期限利益是否已經喪失尚有
    疑義，據此認為原因關係是否存在尚屬有疑；另抗告人印象
    所及，系爭本票上並無利息之記載，原裁定准許相對人請求
    按週年利率16%計算之利息，亦已逾越系爭本票之文義，爰
    提起本件抗告，請求廢棄原裁定，並駁回相對人在原審之聲
    請等語。
三、執票人向本票發票人行使追索權時，得聲請法院裁定後強制
    執行；二人以上在票據上共同簽名時，應連帶負責。票據法
    第123條、第5條第2項分別定有明文。又本票執票人依上開
    法條之規定，聲請法院裁定及後續之抗告程序，僅依非訟案
    件程序，以審查強制執行許可與否，並無確定實體上法律關
    係存否之效力，如發票人就票據債務之存否有爭執時，應由
    發票人提起確認之訴，以資解決（最高法院56年度台抗字第
    714號、57年度台抗字第76號裁定意旨參照）。
四、經查，相對人主張其執有系爭本票，並免除作成拒絕證書，
    乃依票據法第123條規定，聲請法院裁定准予強制執行等情
    ，業據提出系爭本票原本核驗無訛，以影本附卷可稽（見原
    審卷第12頁）。又本件為非訟事件，法院僅就系爭本票形式
    上之要件是否具備予以審查為已足，是原審依形式上審核系
    爭本票應記載事項均記載齊備，並無票據無效情形存在，依
    法裁定准予強制執行，經核尚無不合。至抗告意旨所稱其應
    享有期限利益，相對人不得遽行請求給付等語，縱令抗告人
    所述為真，然此係屬實體上法律關係存否之爭執，本件非訟
    事件並無審查之權限，應由抗告人對相對人另行提起確認債
    權不存在之訴訟，以資解決，而非針對原裁定提起抗告。再
    查，抗告人雖主張系爭本票上並無利息之記載，然系爭本票
    上確已載明「利息自到期日起按年息百分之二十計付」等語
    （見原審卷第12頁），依110年1月20日修正公布、110年7月
    20日施行之民法第205條及民法債編施行法第10條之1及票據
    法第124條準用第97條第1項第1款規定，相對人原得請求自
    到期日起按週年利率16%計算之利息。抗告人空言系爭本票
    上未載明利息，亦非可採。從而，本件抗告並無理由，應予
    駁回。
五、在票據上簽名者，依票上所載文義負責。2人以上共同簽名
    時，應連帶負責。票據法第5條定有明文。又債權人以各連
    帶債務人為共同被告提起給付之訴，以被告1人提出非基於
    其個人關係之抗辯，而經法院認為有理由者為限，始得適用
    民事訴訟法第56條第1項規定，是連帶債務人中之1人提出上
    訴，於行為當時就形式觀之，係基於個人關係之抗辯，或經
    法院認為無理由者，即無民事訴訟法第56條第1款規定之適
    用，亦即該上訴之效力不及於未上訴之連帶債務人（最高法
    院52年度台上字第1930號、93年度台上字第62號判決參照）
    。此於非訟事件抗告程序，依非訟事件法第46條準用之。本
    件抗告人之抗告為無理由，已如前述，則其提起抗告之行為
    效力即不及於共同發票人林國忠，爰不將林國忠列為視同抗
    告人，附此敘明。
六、爰裁定如主文。
中　　華　　民　　國　　111 　年　　6 　　月　　14　　日
                  民事第一庭法  官  江哲瑋
以上正本係照原本作成。
本裁定不得再為抗告。
中　　華　　民　　國　　111 　年　　6 　　月　　14　　日
                            書記官  張祐誠